Ngô Văn Sơn

Mục Tiêu Nghề Nghiệp

Làm việc trong một môi trường năng động, có thể học hỏi được nhiều kinh nghiệm, áp dụng các kiến thức đã học vào thực tế, để phát huy hết tất cả những kinh nghiệm, kĩ năng của bản thân...

Có thể phát triển lên Web Full Stack trong tương lai.



Học Vấn

ĐẠI HỌC GIAO THÔNG VẬN TẢI

Chuyên ngành: Quản lý xây dựng CTGT

Tốt nghiệp loại Khá



Kinh Nghiệm Làm Việc

HOC VIÊN TAI TECHMASTER

Hoc lâp trình Web Front End

-Bài tập đã làm: https://github.com/ngovansonWFT1/ngovansonWFT1.github.io

CÔNG TY CP ĐT & TM HÀ THÀNH

Kỹ thuật hồ sơ

- Thi công công trình Nút giao Tân Vũ- Hải Phòng

CÔNG TY CP CẦU 1 THẮNG LONG

Kỹ thuật hiện trường + hồ sơ

- Thi công công trình cầu Ba Tiêu- Thừa Thiên Huế
- Thi công công trình cầu Máng -Thanh Hóa
- Thi công công trình cầu Tiên Cựu Hải Phòng



Thông Tin Thêm

- Khả năng thích ứng cao và linh hoạt trong làm việc
- Có khả năng làm việc dưới môi trường áp lực cao trong một thời gian dài.
- Sắp xếp kế hoạch hợp lý
- Tinh thần trách nhiệm, cẩn thận trong mọi công việc được thực hiện



- **29/10/1991**
- Nam

10/2010 - 05/2014

04/2019 - HIÊN TAI

03/2018 - 03/2019

04/2014 - 04/2016

- 0976747562
- ngoson2910@gmail.com
- ngõ 322 đường Mỹ Đình, Từ Liêm, Hà Nội
- i https://www.facebook.com/s onso.kungfu

KỸ NĂNG

Kỹ năng giao tiếp

Làm việc nhóm

Tiếng Anh

Tin học văn phòng

SỞ THÍCH

- Chơi game mobile
- Đá bóng